【裁判字號】    99,消債清,37
【裁判日期】    990730
【裁判案由】    清算事件
【裁判全文】
臺灣屏東地方法院民事裁定            99年度消債清字第37號
聲  請  人
即債務人    甲○○○○○○
上列當事人因消費者債務清理事件聲請清算，本院裁定如下：
    主  文
債務人甲○○○○○○自中華民國九十九年八月十日十二時起開
始清算程序。
命司法事務官進行本件清算程序。
    理  由
一、按債務人不能清償債務或有不能清償之虞者，於法院裁定開
    始更生程序或許可和解或宣告破產前，得向法院聲請依本條
    例所定清算程序，清理其債務；法院開始清算程序之裁定，
    應載明其年、月、日、時，並即時發生效力，消費者債務清
    理條例第3 條、第80條前段、第83條第1 項分別定有明文。
    次按法院裁定開始清算程序後，得命司法事務官進行清算程
    序，必要時得選任律師、會計師或其他適當之自然人或法人
    一人為管理人，同條例第16條第1 項亦有明文。
二、本件債務人主張：債務人就新台幣（下同）3,545,856 元之
    債務有不能清償之情事，曾於民國95年間以書面向最大債權
    金融機構安泰銀行請求依「中華民國銀行公會會員辦理消費
    金融案件無擔保債務協商機制」共同協商債務清償方案，嗣
    協商成立，約定自95年5 月起分120 期攤還，每月應繳金額
    為32,627元；惟因債務人經營美容院，月平均收入僅約20,0
    00元，其收入之全額顯不足支付32,627元之協商金額；債務
    人名下，亦無土地、房屋或其他有變現價值之動產及固定所
    得；則以債務人月平均收入僅約20,000元，其收入之全額顯
    不足支付32,627元之協商金額，故有不能清償債務之情事，
    致使其履行協商顯有重大困難，並於繳納數期後毀諾，而此
    並非債務人主觀上惡意不履行協商，實係客觀上確有不可歸
    責於債務人之事由。又債務人無擔保或無優先權之債務總額
    未逾1,200 萬元，復未經法院裁定開始更更生程序或許可和
    解或宣告破產，爰向本院聲請清算等語。
三、經查債務人所主張之上開事實，業據其提出與所述相符之債
    權人清冊、收入暨財產狀況說明書、財政部高雄市國稅局98
    年度綜合所得稅各類所得暨財產歸屬資料清單、戶籍謄本等
    件為證，堪信屬實。此外，本件又查無債務人有消費者債務
    清理條例第6 條第3 項、第8 條或第82條第2 項所定駁回清
    算聲請之事由存在，則債務人聲請清算，應屬有據，爰裁定
    如主文第一項所示，並命司法事務官進行本件清算程序。
中    華    民    國    99    年    7     月    30    日
                        民事庭法  官  李麗芳
正本係照原本作成。
本裁定不得抗告。
本件公告日期：99年7月30日
中    華    民    國    99    年    7     月    30    日
                              書記官  滕一珍

司法院資訊處製作；財團法人民間司法改革基金會備份。
